臺灣臺北地方法院刑事附帶民事訴訟判決
110年度附民字第525號
原      告  許春風
被      告  黃一平
上列被告因詐欺等案件，經原告提起附帶民事訴訟請求損害賠償
，本院判決如下：
    主  文
原告之訴及假執行之聲請均駁回。
    事  實
一、原告方面：聲明及陳述均如附件「刑事附帶民事訴訟起訴」
    狀所載。
二、被告方面：被告黃○平未為任何聲明或陳述，亦未提出任何
    書狀。
    理  由
一、按因犯罪而受損害之人，於刑事訴訟程序得附帶提起民事訴
    訟，對於被告及依民法負賠償責任之人，請求回復其損害，
    刑事訴訟法第487條第1項定有明文。準此，附帶民事訴訟之
    提起，必以刑事訴訟程序之存在為前提，若刑事訴訟未經提
    起公訴或自訴，即不得對於應負賠償責任之人，提起附帶民
    事訴訟；若刑事訴訟未經提起公訴或自訴，而對於應負賠償
    責任之人提起附帶民事訴訟，刑事法院即應以其為不合法，
    依同法第502條第1項規定，為駁回之判決（最高法院29年度
    附字第64號判決意旨、最高法院73年度台上字第2187民事判
    決意旨參照）。
二、經查：
㈠、本件原告許○風固於民國110年9月10日向本院提出如附件所示
    之「刑事附帶民事訴訟起訴狀」，主張被告黃○平承辦北市
    都建字第0000000000號時，視地政事務所核發之「防空避難
    室」之所有權狀因違反建築法是「違建」非法，因認被告詐
    欺等語，有前開起訴狀及其上之本院收狀戳1枚在卷可稽。
    然原告上開主張內容，業經臺灣臺北地方檢察署以：原告對
    都發局前案案件處理結果不服，但對承辦公務員有何構成刑
    責之要件嫌疑事實未有任何具體指摘，或提出相關事證或指
    出涉案事證所在，從而本件尚無證據證明有特定人涉有原告
    所指犯行，爰予簽結等情，有該署110年8月18日北檢邦霽11
    0他7555字第0000000000號函可參，並經本院調取全卷核閱
    屬實。是原告所指之案件並未經臺灣臺北地方檢察署檢察官
    提起公訴或聲請簡易判決處刑，而未繫屬於本院。
㈡、至原告固另指本案刑事部分係本院110年度聲字第1533號裁定
    及最高法院109年度台抗字第409號及109年度台抗字第1458
    號裁定，然上開各案亦均非被告所涉犯之罪經檢察官起訴後
    之刑事訴訟程序，顯見原告係於未存在刑事訴訟程序之情形
    下，即單獨提起附帶民事訴訟。從而，原告主張被告對其詐
    欺而提起本件附帶民事訴訟，顯非合法，自應依前開規定，
    以判決駁回原告之訴，並不經言詞辯論為之。而原告之訴既
    經駁回，其假執行之聲請失所附麗，應併予駁回。
據上論斷，應依刑事訴訟法第502條第1項，判決如主文。
中　　華　　民　　國　　110 　年　　10　　月　　14　　日
　　　　　　刑事第十四庭    審判長法　官  余銘軒
　　　　　　　　　　　　　
　　　　　　　　　　　　　　　　　法　官　黃文昭
　　　　　　　　　　　　　　　　 
　　　　　　　　　　　　　　　　　法　官　陳翌欣
上正本證明與原本無異。
對本判決如不服非對刑事判決上訴時不得上訴並應於送達後20日
內，向本院提出上訴狀。因疫情而遲誤不變期間，得向法院聲請
回復原狀。
                                  書記官  劉亭均
中　　華　　民　　國　　110 　年　　10　　月　　14　　日